臺灣臺南地方法院民事判決
111年度訴字第979號
原      告  潘新傳  
            潘煥昇  
共      同
訴訟代理人  洪永志律師
被      告  倍吉有限公司

法定代理人  李麗香  
訴訟代理人  陳俊廷律師
            蔡幸泰  
上列當事人間債務人異議之訴事件，本院於民國111年8月25日言
詞辯論終結，判決如下：
    主  文
一、被告不得持本院111年度司促字第2800號支付命令對原告潘
    煥昇為強制執行。
二、本院111年度司執字第53878號清償債務強制執行事件，被告
    對原告潘煥昇之強制執行程序應予撤銷。
三、原告其餘之訴駁回。
四、訴訟費用由原告潘新傳負擔。
    事實及理由
一、原告主張：
　㈠被告所提出之訂購單及飛行夾克出貨簽收單影本（下稱系爭
    契約），乃訴外人蕭暉憲向被告所訂購，系爭契約之買受人
    為蕭暉憲，如有款項未支付，應負清償責任之人亦為蕭暉憲
    ，而非原告潘新傳及潘煥昇（二人為父子關係）。至潘新傳
    以潘煥昇之帳戶匯款予被告，乃係因蕭暉憲無力支付價金，
    而由潘新傳以潘煥昇之帳戶匯款代墊支付被告等情，前經被
    告對蕭暉憲提出詐欺告訴，業據臺灣新北地方檢察署l10年
    度偵字第13183號偵查終結（下稱新北地檢署另案），可資
    證明原告二人並非系爭契約之買受人。
　㈡並聲明：
　1.被告不得持本院111年度司促字第2800號支付命令對原告為
    強制執行。
　2.本院111年度司執字第53878號兩造間清償債務強制執行程序
    應予撤銷。
二、被告答辯：
　㈠依蕭暉憲於新北地檢署另案陳稱：當時是潘新傳指示其訂購
    ，其轉告潘新傳要付三成訂金，潘新傳指示他人去處理訂金
    事情，其有向潘新傳反應後續尾款還未支付，廠商在催款了
    ，但潘新傳沒有處理等語；另潘新傳亦於該案陳稱：該批飛
    行夾克銷售情形不佳、滯銷，連其本身支出的本錢也沒有收
    回等語，暨潘新傳以其子潘煥昇帳戶匯款支付訂金等情，已
    可證明潘新傳及潘煥昇為系爭契約之訂購人，其等主張蕭暉
    憲為系爭契約之訂購人，應不可採。退言之，倘認原告並非
    買受人，因系爭契約訂購當時選舉已結束，原告仍以「蔡英
    文臺南競選總部」名義訂購，亦應依民法第110條無權代理
    ，或第184條及第185條規定負損害賠償責任。
　㈡並聲明：原告之訴駁回。
三、兩造不爭執事項：系爭契約總價金為新臺幣（下同）4,112,
    000元，潘新傳於109年1月20日及同年3月26日以潘煥昇之帳
    戶，各匯款1,104,000 元及1,332,032元予被告，尚有1,675
    ,968 元未付款。
四、本院之判斷：
　㈠查被告於109年1月間收受蕭暉憲所交付蓋有「蔡英文臺南市
    競選總部」圓戳章之訂購單，向其訂購2020TAIWAN飛行夾克
    及520勝利版飛行夾克各2000件，被告已於109年3月25日及
    同年5月3日如數出貨，並經蕭暉憲簽收後，因尚有1,675,96
    8元未獲付款，被告先對蕭暉憲提出詐欺告訴，前經新北地
    檢署檢察官不起訴處分確定後，再聲請本院核發111年度司
    促字第2800號支付命令，請求原告二人連帶給付上開未付款
    ，並聲請強制執行，現由本院111年度司執字第53878號執行
    中等情，有新北地檢署l10年度偵字第13183號偵查卷宗、本
    院111年度司促字第2800號支付命令卷宗及111年度司執字第
    53878號執行卷宗，可資認定。
　㈡原告雖主張系爭契約之訂購人為蕭暉憲，否認其為買受人，
    然以系爭契約總價金共計4,112,000元，潘新傳於109年1月2
    0日及同年3月26日以潘煥昇之帳戶，各匯款1,104,000元及1
    ,332,032元予被告之事實，顯示系爭契約雖係由蕭暉憲出面
    向被告訂購，但出貨前乃係由潘新傳向被告支付大部分價金
    之情，足認其應為系爭契約之參與人，並負擔主要付款責任
    ，已堪認定。
　㈢參以蕭暉憲於新北地檢署另案陳稱：當時是潘新傳指示其訂
    購，其轉告潘新傳要付三成訂金，潘新傳指示他人去處理訂
    金事情等語（見110年1月26日訊問筆錄）；暨潘新傳於該案
    陳稱：該批飛行夾克銷售情形不佳、滯銷，連其本身支出的
    本錢也沒有收回等語（見110年3月18日訊問筆錄），亦可證
    明潘新傳確實參與系爭契約之訂購決定及出資付款責任，是
    其嗣後辯稱為蕭暉憲代墊付款云云，委無可採。
　㈣從而，被告依系爭契約請求潘新傳給付未付款1,675,968元及
    法定遲延利息，本院依此核發111年度司促字第2800號支付
    命令，被告以此執行名義對潘新傳為強制執行，現由本院11
    1年度司執字第53878號執行，於法無違。潘新傳主張其與被
    告之系爭契約關係不存在，依強制執行法第14條提起本件異
    議之訴，並無理由。
　㈤至被告併請求潘煥昇連帶給付上開未付款部分，因潘煥昇僅
    係潘新傳匯款帳戶之名義人，並非系爭契約之買受人，被告
    對潘煥昇之請求及強制執行，尚屬無據，本院併對潘煥昇核
    發支付命令及執行，即有未當，故就潘煥昇請求被告不得持
    上開支付命令對其為強制執行，並請求撤銷此部分執行程序
    ，應予准許。
五、綜上所述，本件就潘煥昇部分為有理由，爰判決如主文第一
    、二項所示；但就潘新傳部分則無理由，應另予駁回。
六、本件事證已臻明確，兩造其餘之攻擊或防禦方法及所用之證
    據，經本院斟酌後，認為均不足以影響本判決之結果，爰不
    逐一論列，附此敘明。
七、論結：原告之訴為部分有理由、部分無理由，依民事訴訟法
    第79條，判決如主文。
中　　華　　民　　國　　111 　年　　10　　月　　31　　日
                  民事第五庭  法  官　陳淑卿
以上正本係照原本作成。
如對本判決上訴，須於判決送達後20日內向本院提出上訴狀。
如委任律師提起上訴者，應一併繳納上訴審裁判費。
中　　華　　民　　國　　111 　年　　11　　月　　3 　　日
                              書記官  謝璧卉